臺灣苗栗地方法院刑事判決　　　　　　　　　　　　　　九十一年度訴字第四一號
　　公　訴　人　臺灣苗栗地方法院檢察署檢察官
　　被　　　告　乙○○
　　　　　　　　庚○○
　　共同指定辯護人　本院公設辯護人戊○○
右列被告因殺人未遂案件，經檢察官提起公訴（八十九年度偵字第四○八六號、九十
年偵字第一四三五號），本院判決如左：
    主  文
乙○○、庚○○共同連續殺人，未遂，乙○○處有期徒刑捌年，庚○○處有期徒刑陸
年，扣案之開山刀壹把、鐵棍壹支均沒收。
    事  實
一、乙○○因其前妻徐筱琪與被害人丙○○交往，並懷疑丙○○供應安非他命予徐女
    吸用，乃懷恨在心，先於於民國八十九年九月二十八日下午十八時許，以其所有
    大哥大手機0000000000號發短訊給0000000000號丙○○之
    手機現由徐女使用之大哥大，向徐女表示「筱琪我為什麼那樣恨毒蟲（指丙○○
    ）嗎，是他一直找你吸安子不放你走，所以我一定不會放過那毒蟲」，次日即同
    年月二十九日二十三時三十分許，乙○○即與庚○○基於共同殺人之犯意，邀同
    庚○○由庚○○駕駛車牌號碼ＭＬ—三七四八號自用小貨車，前往丙○○、丁○○位於苗栗縣頭份鎮下興里十一鄰山下十四號住宅尋仇，扺達劉宅時因乙○○及
    庚○○叫門聲音太大，致雙方發生爭吵。詎乙○○及庚○○竟基於前開殺人之概
    括犯意，由乙○○、庚○○分別持預先藏放於上開小貨車上之開山刀一把及鐵棍
    一支（業經苗栗縣警察局鑑定，認均非屬槍砲彈藥刀械管制條例列管之刀械），
    連續朝丙○○、丁○○（已由公訴人另為不起訴處分）及丁○○友人甲○○等人
    之頭、腹部位砍殺，分別造成丙○○受有後頸刀傷、長三十公分、深四公分、深
    及頸椎骨，左前臂刀傷、長二十公分、深二公分、併肌腱斷裂；丁○○受有（一
    ）臉頸部：由左臉左耳至後頸長十五公分深及肌肉，（二）左上臂：五公分長、
    深及肌肉，（三）左肩背：兩刀傷各長十公分、深及肌肉，（四）臀部：五公分
    深及肌肉等多處刀傷；甲○○則受有腹部刀傷：長約六十公分、深三公分等傷害
    。後因丁○○之妻己○○發現，及時將丙○○等三人送醫急救，丙○○等三人始
    倖免於死。而乙○○、庚○○為警於八十九年九月三十日五時三十分許，在苗栗
    縣竹南鎮慈佑醫院查獲，並扣得上開行兇之開山刀一把及鐵棍一支。
二、案經苗栗縣警察局頭份分局報告及丙○○、丁○○訴請臺灣苗栗地方法院檢察署
    檢察官偵查起訴。
    理  由
一、訊據被告乙○○固坦承於右揭時地砍傷丙○○等三人之事實，惟矢口否認有何殺
    人之犯意，辯稱：並非去尋仇而是要去把小孩的戶口遷回新竹及發薪水給徐女弟
    弟，案發當時，係丁○○用腳踢車門，並遭丁○○等人毆打，才去小貨車上拿刀
    子來亂揮砍，並無殺害丁○○等人之意思云云。被告庚○○則矢口否認有何右開
    之犯行，辯稱：係因看到乙○○被圍毆，才拿扣案之鐵棍幫忙乙○○且只是防身
    云云。共同指定辯護人則辯稱：（一）被告乙○○對於持刀將被害人三人傷害，
    自始坦承，未曾否認，對被害人之傷勢，亦無爭議，僅辯稱無殺人意思，及行為
    當時，是受到被害人三人攻擊，在自衛與反擊下，無意中所造成，並無殺人犯意
    。以被害人三人之傷勢而觀，丙○○受有後頸刀傷長三十分、深四公分深及頸骨
    ，左前臂刀傷長二十分、深二公分、併肌腱斷裂；丁○○受有左耳至後頸長十五
    公分刀傷、深及肌肉，左上臂五公分刀傷、深及肌肉，左肩背兩刀傷各長十分分
    、深及肌肉，臀部五分長刀傷深及肌肉；甲○○則受有腹部刀傷長約六十公分、
    深三公分，傷勢之重，令三人一時之間生命陷入垂危邊緣，足證乙○○下手頗重
    ，縱衝突之始無殺人故意，但下手之時辯稱無殺人之未必故意，亦難以令人置信
    。惟查：１、乙○○一再辯稱是在受到被害人三人攻擊之下，不得已方持刀自衛
    與反擊，而丁○○則稱：「聽到外面有人叫門，下樓去開門，並問為何這麼大聲
    ，就看到車上有二人伸手到副駕駛座拿武器，當時車是停在家門口讓他們無法出
    去」；雙方說詞天南地北，毫無交集；惟依當時在場之黃俊棋所述：「當時有人
    在敲門並叫小弟仔，丁○○就叫丙○○問他什麼事，丙○○及丁○○就一起下，
    丁○○就開鐵門問為什麼敲門那麼大聲吵到鄰居，那名男子就說沒有，丁○○就
    說明明就有還說沒有，丁○○就用腳推白色貨車的車門」；甲○○稱：「檢察官
    問：當時情況。甲○○答：我去時乙○○與庚○○就在他家門口蹲著。檢察官問
    ：有無看到他們持刀？甲○○答：沒有。檢察官問：你在何處被砍？甲○○答：
    我當時叫門，丙○○來開門，乙○○與庚○○蹲著刀子就劃過來。」；故依被害
    人之朋友及被害人自己所述，縱有偏頗被害人本身之虞，亦可證乙○○與庚○○
    到達丙○○與丁○○家門時，除了未持刀以外，貨車亦未將丙○○與丁○○之家
    門擋住，否則乙○○與庚○○即無法打開車門而下車（車門是向外開啟，必須要
    有一公尺寬幅才足以打開車門，讓車內人員下車離開），甲○○亦無法走至丙○○與丁○○家門口叫門，乙○○、庚○○二人與丙○○、丁○○亦先進行一段對
    話後再起衝突，而此衝突是因丁○○責問乙○○聲音過大以及以腳踢乙○○之貨
    車車門而撞及乙○○之眉角而起，此衝突除純屬一時意外，並非預謀有意發生之
    外，亦屬丁○○先為攻擊行為引起，並非乙○○與庚○○先行動手造成；而此等
    證述亦與被告於警訊、偵查中所述，是丁○○先以腳踢車門，車門撞到乙○○眼
    角受傷而引發衝突相符。２、至於丁○○為什麼會先行主動攻擊乙○○，是因為
    乙○○於案發前一天先以電話傳訊息給徐筱琪，要求徐筱琪離開丙○○，訊息內
    容帶有挑釁味道，先引起丙○○兄弟不滿，而乙○○於次日竟又主動上門找人，
    故當乙○○深夜叫門，丙○○告知丁○○上門者即為乙○○時，隨即激起丁○○
    不滿，而主動攻擊乙○○。３、乙○○於案發當時同時在左大腿受有穿刺傷，前
    方刺入傷口為六公分長、後方刺出傷口為三公分長，前、後二傷口相距十一公分
    ，業於九十一年三月二十一日審理時勘驗在案，雖公訴人仍沿先前對丙○○、丁○○不起訴處分書所主張，認係乙○○自己持刀揮舞所造成，並非丙○○、丁○○攻擊所為；但乙○○若要以刀刺穿自己大腿，除要相當勇氣外，更要在非常時
    刻、非常情況下，才會為如此行為，否則雖屬至愚之人，亦不致為如此嚴重之自
    殘行為。因此乙○○稱是受到丙○○、丁○○、甲○○三人攻擊下，情況危急下
    ，不得已才持刀胡亂揮舞，即與事實相符，故乙○○持刀揮舞雖有不是，但是在
    受到攻擊後，情況危急下，不得已所為，並非故意持揮砍殺人，縱有過當之處，
    但其情不無可憫，實不應嚴予苛責。４、但乙○○自己左大腿受傷是事後才發現
    ，若是自己持刀刺傷，以如此之嚴重之穿刺傷勢，並要將刺入之刀再拔出，實不
    可能自己不知情，故此傷勢應非如公訴人所主張是乙○○自己持刀揮舞刺傷造成
    ，而應是丙○○、丁○○、甲○○三人持利器造攻擊成乙○○造成之可能性為高
    ；若果真如此，則丙○○、丁○○、甲○○三人一則先行主動攻擊乙○○，二則
    又以利器攻擊乙○○，三則造成乙○○如此重之傷勢，乙○○不得已持刀反擊，
    難言有當之處。５、乙○○之大腿傷勢是刺穿大腿十一公分，刺出傷口尚有三公
    分寬，若此傷口是落在腹部或胸部，同樣亦可造成腹、胸穿透傷害，則乙○○亦
    應當場斃命，毫無生機，故乙○○當時受到之攻擊，應是相當嚴重與危急，今僅
    因幸運或自衛得當，未發生死亡結果，但不能因此而忽略乙○○當時之危急狀態
    ，以及丙○○、丁○○、甲○○三人攻擊乙○○之非法作為。６、至於公訴人指
    控乙○○以手機傳訊警告丙○○，顯示勇乙○○早有預謀行為不可原諒，但徐筱
    琪為乙○○之前妻，二人雖已離婚，但必竟曾有一段姻緣，乙○○仍關心徐筱琪
    難謂有所不當；再者丙○○承因自己吸食安非他命，故而他人稱之為「毒蟲」，
    而丙○○除自己吸食安非他命外，竟又利用徐筱琪與其相處機會，供給徐筱琪安
    非他命吸食，致使徐筱琪產生依賴性，無法離開丙○○，其作為不無違反毒品危
    害防制條例第六條第二項規定，屬重大違法行為，乙○○以前夫身份，關懷前妻
    徐筱琪，並對丙○○此等惡劣作為加以譴責，並不違背違社會認知標準，更難言
    有所不當，至於乙○○持刀砍傷丙○○、丁○○、甲○○三人部分，如前所述乙○○是受到攻擊後自衛與反擊行為，屬臨時、被動作為，毫無預謀可言，更與手
    機傳訊無關。７、乙○○傷害丙○○、丁○○、甲○○三人之作為，雖有不是之
    處，但是在先行遭到嚴重且危急之攻擊後，不得已之自衛與反擊作為，縱最高法
    院判例指明，互毆不得主張刑法第二十三條之正當防衛以阻卻違法，但其行為動
    機、手段及當時情狀，卻是量刑時不可忽略之參考因素，亦為刑法第五十七條所
    規定，故乙○○殺傷丙○○、丁○○、甲○○三人雖有過當之處，但其情不無可
    憫，理應依刑法第五十九條規定酌量減輕其刑以勵自新。更何況，乙○○自案發
    至今，從未否認殺傷丙○○、丁○○、甲○○三人，並對自己行為表示歉意，更
    已甲○○達成和解，賠償甲○○所受損害，至於丙○○、丁○○部分，則因乙○○願賠償每人各三十萬元新台幣而遭拒絕而無法達成和解，並非乙○○有意規避
    責任，足證乙○○事後態度良好，已有悔意，理應從輕量刑，以勵自新。（二）
    、庚○○當天是因加班至夜晚，恰巧乙○○於結束工作後欲新竹到頭份，方搭乙○○之便車回頭份家，並順路前往丙○○家，本案發生係丁○○先行攻擊乙○○
    之臨時突衝，並非乙○○、庚○○二人所得預知，更無預謀合意可能。且：１、
    丙○○、丁○○、甲○○三人所提示之驗傷證明，僅有以刀砍殺造成之刀傷，並
    無鐵棍造成之棒傷及瘀傷，經公訴人詢問就醫醫師江明衡，亦無受到鐵棍傷害之
    印象，故庚○○稱當時雖有持鐵棍，但僅是欲防身及搶救乙○○，並無攻擊丙○○、丁○○、甲○○三人，即與事實相符，應屬可採。２、雖丁○○稱庚○○首
    先持鐵棍敲擊其頭部，若庚○○確有如此行為，按以直徑超過一公分粗之鐵條敲
    擊頭部，絕對會造成不小傷害，如非頭骨破裂即應腦出血或腦震盪，但丁○○全
    然無此等傷勢，足證丁○○所述，與事實並不相符，亦與常理有違。再參酌前述
    有關乙○○部分，丁○○之指述除與黃俊棋、甲○○所述不符外，亦與客觀事實
    不相符，足證丁○○所為指述顯有瑕疵。３、「告訴人之告訴，係以使被告受刑
    事訴追為目的，是其陳述是否與事實相符，仍應調查他證據以資審認」為最高法
    院五十二年台上字第一三００號判例所指明。「告訴人之告訴，本以使被告受刑
    事追訴為目的，故其陳述是否與事實相符，自應調查他證據，以資審認，苟其所
    為攻擊之詞，尚有瑕疵，則在此瑕疵未予究明以前，即不能採為斷罪之基礎」，
    為最高法院六十九年台上字第一五三號判決所指明。故丁○○之指述，既與事實
    不符，又有瑕疵，即難以作為庚○○不利證據。４、本案發生既是臨時衝突而起
    ，庚○○與乙○○並無事前謀議，庚○○又無持棍傷人行為，對智勇之傷人行為
    ，亦無行為分擔可言，對乙○○一時失手行為，應不負共同正犯罪責；縱認二人
    於反擊丙○○、丁○○、甲○○三人時，應有行為之默示合致，但此亦僅限於自
    衛反擊之傷害部分，至於乙○○一時失控之胡亂揮舞，不免有不確定殺人之故意
    行為部分，則屬事出突然，難以認定庚○○當時亦有相同之默氣，對此超出默示
    合致作為部分，依最高法院五十年台上字第一０六０號判例所示：「共同正犯之
    所以應對其他共同正犯所實施之行為負其全部責任者，以就其行為有犯意之聯絡
    為限，若他犯所實施之行為，超越原計畫之範圍，而為其所難預見者，則僅應就
    其所知之程度，令負責任，未可概以共同正犯論」。故就乙○○因自己遭受重大
    危急而臨時胡亂揮舞開山刀行為，就並無相同危急狀況及作為之庚○○，自不應
    對此超越正常狀態部分行為，強行令負共犯罪責。而僅應依常理認定，在遭受攻
    擊後，反擊之互毆傷害罪責部分，共負共犯罪責方是，並為被告庚○○有利之判
    決等語。
二、經查，（一）、右開事實，業據被害人丁○○於偵查時指訴：當時伊與己○○回
    家不久，即聽到外面有人在叫「小弟」（即丙○○），便與丙○○下樓開門並質
    問叫門之人何以如此大聲，隨後即看到上開貨車上有二人伸手到該車之副駕駛座
    拿武器，而因該貨車係停放在伊家門口，伊馬上用腳擋住車門，然另一人竟拿鐵
    棍敲伊頭部，伊又見乙○○拿刀出來，即往家裡跑等語甚詳。被害人甲○○於偵
    查時亦稱：當時丁○○約其至劉家聊天，到了劉家門口時，即見乙○○、庚○○
    蹲在劉家門口，其叫門待開門後，乙○○及庚○○蹲著，刀子就劃過來了等語綦
    詳。核與證人黃俊棋證述：當時他看到丁○○用腳在檔車門，在往前看到乙○○
    站在車門打開的中間，並拿一把刀砍向丁○○及丙○○的頭部，當他上樓拿東西
    下來想阻止乙○○等人行兇時，只見丁○○及丙○○還在屋內，到屋外時就看到
    甲○○也躺在地上，而乙○○二人已不見蹤影等語相符。而被害人丙○○、丁○○及甲○○確因被告乙○○、庚○○之砍殺，致丙○○受有後頸刀傷、長三十公
    分、深四公分、深及頸椎骨，左前臂刀傷、長二十公分、深二公分、併肌腱斷裂
    ；丁○○受有（１）臉頸部：由左臉左耳至後頸長十五公分深及肌肉，（２）左
    上臂：五公分長、深及肌肉，（３）左肩背：兩刀傷各長十公分、深及肌肉，（
    ４）臀部：五公分深及肌肉等多處刀傷；甲○○則受有腹部刀傷：長約六十公分
    、深三公分等傷害。有財團法人為恭紀念醫院八十九年十月三十日（八九）為恭
    醫字第一一八九號函附被害人丙○○、丁○○及甲○○之病歷查詢表各一份，及
    該醫院九十年三月七日（九０）為恭醫字第０二八八號函附被害人丙○○之病歷
    影本九張、丁○○之病歷影本十張及甲○○之病歷影本八張附卷可稽。並有相片
    七張、扣押物品清單一份及刑事案件現場圖一張在卷可按，復有扣案之開山刀一
    把及鐵棍一支可資佐證。次查，本件作案之刀子甚為銳利，鐵棍亦甚為堅實，若
    持以揮砍刺殺打擊人上半身要害，極易造成嚴重危及生命之安全，為被告乙○○
    、庚○○所應知悉，乃被告二人竟於案發當日二十三時三十分許，持前開刀、棍
    朝被害人丙○○、丁○○、甲○○三人頭、腹部等要害砍殺、打擊，且用力極猛
    ，若非被害人丁○○之妻己○○及時發現將丙○○三人送醫急救，該三人恐難倖
    免於死。是被告乙○○、庚○○尚非只在教訓被害人丙○○、丁○○、甲○○三
    人而已。（二）、就法律適用論：最高法院四十五年台上字第八五二號判例載明
    ：「刑法第十三條第二項之故意，與第十四條第二項之過失，均以行為人對於構
    成犯罪之事實，預見其發生為要件，惟一則發生並不違背其本意，一則確信其不
    發生，二者均以有構成犯意事實發生之預見為前提，然後方能本此事實以判斷行
    為人究為故意抑為過失。」等語。再者，所謂的傷害致死（二百七十七條第二項
    前段），屬於學理上的加重結果犯，而加重結果犯的本質上係屬過失犯而非故意
    犯（刑法第十七條參酌）。又「加重結果犯，以行為人能預見其結果之發生為要
    件，所謂能預見乃指客觀情形而言，與主觀上有無預見之情形不同，而結果之發
    生又不違背其本意時，則屬故意範圍。」；「殺人與傷害致死之區別，即在下手
    加害時有無死亡之預見為斷。」最高法院分別著有四十七年度台上字第九二０號
    、十九年上字第七一八號判例可資參照。綜合前揭判例所明示前開判例應可推知
    ，行為人確信其不致發生，而仍發生死亡之結果者，方可論以傷害致死罪（即對
    死亡結果論以過失），否則即為殺人。當然本件被害人並未致死，引用前揭判例
    ，只是說明未必殺人故意與傷害之區別而已。然在本案中，雖然被害人幸未致死
    ，被告所為究為殺人未遂或傷害犯行，仍應為相同之論理。故若被告於行為時，
    係確信不致發生被害人死亡之結果，當然是基於傷害故意，而以傷害罪論之（有
    無致重傷之加重結果另當別論）。然若並非如此，而係行為時就預見被害人有死
    亡之可能，卻仍執意為之，顯然是預見其有發生之可能，而發生並不違背被害人
    之本意，就應該論以殺人未遂罪。觀之本件被害人丙○○、丁○○及甲○○等三
    人所受傷勢，被害人丙○○受有頸部穿刺傷合併股肉裂傷（長三十公分、深四公
    分）等傷害（其他的部分不贅述），丁○○受有臉頸部，由左臉左耳至後頸長十
    五公分深及肌肉等傷害，甲○○受有腹壁深部砍傷併腹肌斷裂等傷害（套用證人
    己○○偵訊時之證詞，被砍到腸子都已流出來了），丙○○的頸部被刺穿了，丁○○臉頸部的致命部位被砍傷，甲○○被砍到腸子外露。被告等人怎麼可能還是
    確信其不致發生被害人死亡結果或於下手時無死亡之預見呢？參酌前揭判例所述
    ，僅就被害人三人之傷勢而論，被告二人所為，即應論以殺人未遂罪，絕非傷害
    罪。（三）、再就被告動機及預謀而言：(1)被告乙○○審理時一再辯稱：伊當日
    係為找伊前妻徐筱琪非為尋仇云云。但被告乙○○之前妻徐筱琪，於案發當時業
    與被告乙○○離婚而與被害人丙○○交往等情，迭據被告乙○○於警、偵訊及審
    理時供明。甚如被告乙○○警訊時所稱：我在今年三月份就知道他和丙○○在一
    起等語。足見被告乙○○對其前妻仍相當關懷，並長期注意其前妻動向，對與其
    前妻交往之丙○○實應有相當醋意。(2)被告乙○○於案發前一日（八十九年九月
    二十八日）曾以行動電話，傳送簡訊予徐筱琪，敘述：「筱琪我為何那樣恨那毒
    虫（指丙○○），是他一直找你吸安，不放你走，所以我一定不會放過那毒虫」
    等語。有被害人丙○○所提示徐筱琪使用之行動電話可資佐證（經本院當庭扣押
    ），由此觀之，足見被告乙○○對被害人丙○○確有相當恨意，且欲對丙○○有
    所不利，而有殺害被害人丙○○之動機。(3)本件案發當發當時業已夜間二十三時
  三十分許，被告庚○○雖為被告乙○○之員工，然當時顯已逾下班時間，非為工
    作時段，被告庚○○自應早已下班。又被告乙○○住新竹市香山局南隘里七鄰南
    隘一六九號，被告乙○○與庚○○工作地點則在新竹市○○○段，亦為二人所供
    承。故被告乙○○、庚○○二人當時顯然並非因為工作而在一起，亦非為工作而
    順路至被害人住處找被告乙○○之前妻。庚○○按諸常理，更無於該時間，仍與
    乙○○共同前往右揭被害人住處之必要。顯見被告乙○○應係為尋仇，而蓄意會
    同其員工庚○○共同前往助勢無疑。(4)被告乙○○為鐵工，平日自無使用扣案開
    山刀（經鑑定非管制刀械）之必要。然被告庚○○、乙○○當時所搭載前往被害
    人住處前之自用小貨車，卻已事先放置開山刀（鑑定非管制刀械）及鐵棍等物，
    此均為被告二人所不否認，更足見被告庚○○、乙○○二人確是事先有備而來。
    綜上，被告乙○○因忌嫉其前妻徐筱琪與被害人丙○○交往，因而產生醋意，並
    於案發前一日即以行動電話傳簡訊予徐筱琪稱欲對被害人丙○○有所不利，已有
    殺害被害人丙○○之動機。再於案發當日夥同被告庚○○，備妥開山刀及鐵棍等
    物前往被害人住處，顯見確有預謀而為之。被告殺人之動機及預謀應均已十分明
    確。（四）、被告乙○○、庚○○一再辯稱係因受到被害人丙○○等人攻擊而防
    身云云，。惟被告二人右揭辯解亦不足採：蓋以(1)證人黃俊棋警訊時證稱：「當
    時有一個人在敲門，並叫阿弟仔（指丙○○），丁○○就叫丙○○問他什麼事，
    丙○○及丁○○就一起下樓，丁○○就開鐵門問為什麼敲門敲的那麼大聲吵到鄰
    居，那名男子（指乙○○）就說沒有，丁○○就說明明有還說沒有，丁○○就用
    腳踼白色貨車的車門，乙○○就拿一把刀砍向丁○○及丙○○」等語。與被害人
    丁○○偵訊時所供：「當我與太太回家，我就聽到外面有叫小弟仔，黃俊棋就叫
    我下樓去開門，我下車開門就問為何這麼大聲，就看到車上有二人伸手到副駕座
    拿武器，當時車是停在家門口‧‧‧‧我看到他們拿刀就用腳去擋住車門，另一
    人就拿鐵棍敲我的頭」等語（八十九年十月十六日偵訊筆訊）大致相符。足見被
    告乙○○所稱當時顯然尚未受到攻擊即持刀攻擊被害人丙○○等人無疑。(2)且被
    告乙○○、庚○○二人雖確受有身體上之傷害，然乙○○受有左大腿及左第三、
    四指撕裂傷；庚○○則受有左腕部撕裂傷等傷害，均有慈祐醫院診斷證明書在卷
    可證。然被告庚○○案發當時係持鐵棍攻擊被害人，所受之傷害卻為左腕部撕裂
    傷，受傷部分竟即應為持棍之腕部。顯然應係為攻擊他人時用力過猛所致自身傷
    害。再者被告乙○○所受前揭傷害，其中左大腿撕裂傷經本院當庭履勘，有穿透
    之傷勢，應為刀械所傷。惟現場除被告乙○○自身外，並無他人持刀，此為被告
    乙○○自始所不否認，應亦足認，該傷勢應為被告自身持刀殺害被害人時不慎所
    自傷。退步而言，被告二人所受傷害即使確為被害人丙○○等人所傷，然與前揭
    被害人丙○○受有頸部穿刺傷合併股肉裂傷（長三十公分、深四公分）等等傷害
    （其他的部分不贅述），丁○○受有臉頸部，由左臉左耳至後頸長十五公分深及
    肌肉等等傷害，甲○○受有腹壁深部砍傷併腹肌斷裂等等傷害（分別有為恭紀念
    醫院診斷證明書及病歷紀錄在卷足證）相較，被告乙○○、庚○○所受者僅為輕
    微皮肉傷，而被害人丙○○、丁○○及甲○○等人所受者則為致命傷害，被告二
    人辯稱係為防身云云，顯與一般常情相違，自難採信。（五）、另被告庚○○與
    乙○○，事先備妥刀械及鐵棍，共同至被害人丙○○住處。顯見被告庚○○亦係
    有備而來，且被告庚○○於被告乙○○持刀砍殺被害人丙○○之際，持鐵棍在旁
    攻擊被害人等情，此亦為被告庚○○所不否認，足見被告庚○○與被告乙○○間
    ，應有行為之分擔，與犯意連絡，均為共同正犯。（六）、綜上所述，本件被告
    乙○○因忌嫉其前妻與被害人丙○○交往，並認丙○○提供安非他命予其前妻徐
    筱琪施用，因而心生怨恨。遂於八十九年九月二十九日二十三許夥同其員工即被
    告庚○○，二人共同至被害人丙○○住處尋釁，隨即持刀、棍砍殺被害人丙○○
    、丁○○及甲○○等三人，致三人分別受有致命部分之嚴重傷害，幸未致死。被
    告二人顯有殺人之犯意而未遂，被告二人所辯僅為防身而無致被害人於死意思云
    云，顯不足採，事證應已明確，被告二人殺人未遂犯行，均堪認定。
三、核被告乙○○、庚○○所為，均係犯刑法第二百七十一條第二項、第一項之殺人
    未遂罪。被告二人彼等間就所犯上開之罪，並有犯意之聯絡及行為之分擔，均為
    共同正犯。被告前後多次犯行，時間緊接，所犯構成要件相同，顯係基於同一概
    括犯意為之，為連續犯並依法加重其刑。又被害人等經送醫救治，均幸免於死，
    被告所為為殺人未遂犯，依刑法第二十六條前段規定，減輕其刑。爰分別審酌各
被告之素行、犯罪之動機、手段、犯後態度及未與被害人達成民事和解等情，分
    別量處如主文所示之刑。
四、扣案之開山刀一把及鐵棍一支為被告乙○○所有且供犯罪所用之物，為被告乙○○供明在卷，應依法宣告沒收。
據上論斷，應依刑事訴訟法第二百九十九條第一項前段，刑法第二十八條、第五十六
條、第二百七十一條第二項、第一項、第二十六條前段、第三十八條第一項第二款，
判決如主文。
本案經檢察官蔡宗熙到庭執行職務
中　　華　　民　　國　  　九十一　　　年　  　四　　　月　　　四    　　日
                                        台灣苗栗地方法院刑事第一庭
                                             法　官
右正本證明與原本無異。
如不服本判決，應於送達後十日內向本院提出上訴狀(須附繕本)，上訴於台灣高等
法院台中分院。
                                        書記官
中　　華　　民　　國　　八十　　　年　　　　　　　　月　　　　　　　　　日
附錄論罪科刑法條
刑法第二百七十一條
